【裁判字號】    95,裁,2872
【裁判日期】    951221
【裁判案由】    營利事業所得稅
【裁判全文】
最  高  行  政  法  院  裁  定
                                     95年度裁字第02872號
上  訴  人  政新資訊有限公司
代  表  人  甲○○
被 上訴 人  財政部臺灣省北區國稅局
代  表  人  凌忠嫄
上列當事人間因營利事業所得稅事件，上訴人對於中華民國94年
10月18日臺北高等行政法院94年度簡字第502號判決，提起上訴
，本院裁定如下：
    主  文
上訴駁回。
上訴審訴訟費用由上訴人負擔。
    理  由
一、按對於適用簡易程序之裁判提起上訴或抗告，須經本院許可
    ，且該許可以訴訟事件所涉及之法律見解具有原則性者為限
    ，行政訴訟法第235條定有明文。所謂法律見解具有原則性
    ，係指該事件所涉及之法律問題意義重大，而有加以闡釋之
    必要情形而言；如對行政命令是否牴觸法律所為之判斷，或
    就同類事件高等行政法院所表示之見解相互牴觸，有由本院
    統一法律上意見或確認其意見之必要情形屬之。
二、本件被上訴人所屬桃園縣分局於92年9月16日以「上訴人滯
    欠90年度營利事業所得稅暫繳稅款」為由，移送法務部行政
    執行署桃園行政執行處依法對上訴人為強制執行，經該執行
    處審核送達合法後，依法進行強制執行程序。上訴人遂提起
    行政訴訟，請求確認新台幣（下同）437元（核定利息11元
    、滯納金382元、滯納利息44元）之稅捐債權不存在，主張
    略謂：上開437元是暫繳稅款本稅2,728元之從權利，主權利
    消滅（按上訴人90年度全年度課稅所得額來計算結果，其應
    繳稅額為零元），從權利也歸於消滅；且被上訴人沒有對滯
    納金及滯納利息作成行政處分，所以上開債務未發生等語，
    經原審略以：當本稅處分作成以後，其遲延利息與滯納金及
    滯納利息會因法律之規定自動發生，無須另外作成行政處分
    ；暫繳稅款亦為營利事業所應負擔之義務，其與事後實際計
    算結果之應納稅款清償期不同，分屬不同之債權；況暫繳稅
    款到期在先，其利息債權及滯納金與滯納利息均自暫繳稅款
    獨立出來，並無如上訴人所稱之主權利消滅，從權利亦消滅
    之問題等由，駁回其訴。上訴人仍不服，提起上訴，主張：
    本件系爭滯納金382元、滯納利息44元違反稅捐稽徵法第三
    章所定稽徵程序，未見於繳納通知書稅額記載又無繳納期限
    ，致無法對之行政救濟；原判決雖稱滯納金及滯納利息會因
    法律之規定自動發生，無須另外作成行政處分，惟稅捐債務
    發生後尚須踐行稽徵程序始生「其內容發生效力」，否則確
    認行政處分何須送達，是應非如原判決所稱無須另外作成行
    政處分，此見解具有原則性；綜上，系爭滯納金382元、滯
    納利息44元因無效力而不存在，系爭核定利息11元則又可主
    張抵銷而消滅，請求將原判決廢棄改判等語。經核上訴人上
    述指摘之原判決對於滯納金與滯納利息是否需另經行政處分
    作成始生效力之意見，不論稅捐稽徵行政實務及行政法院歷
    年來之見解，均無歧異，是縱使上訴意旨仍持其主觀意見認
    為該見解具有原則性，亦與需由本院統一法律上意見或確認
    其意見之上開情形有間，自難謂本件訴訟事件所涉及之法律
    見解具有原則性，依首揭規定，本件上訴不應許可，應予駁
    回。
三、依行政訴訟法第249條第1項前段、第104條、民事訴訟法第
    95條、第78條，裁定如主文。
中    華    民    國    95    年    12    月    21    日
                  第三庭審判長法  官  趙  永  康
                              法  官  林  茂  權
                              法  官  鄭  忠  仁
                              法  官  黃  淑  玲
                              法  官  黃  本  仁
以  上  正  本  證  明  與  原  本  無  異
中    華    民    國    95    年    12    月    22    日
                              書記官  王  福  瀛


司法院資訊處製作；財團法人民間司法改革基金會備份。
